---
authors:
  - 'Pelin PEKER'
  - 'Merve AK'
  - 'Edanur Binnaz DURSUN'
  - 'Ahmet ÇALI'
date:  '`r format(Sys.Date(), "%B %Y")`'
institution: 'FEN FAKÜLTESİ'
division: 'İSTATİSTİK BÖLÜMÜ'
advisor: 'Dr. Engin YILDIZTEPE' #Danışman Ünvan Adı Soyadı
#altadvisor: 'Your Other Advisor' # Delete line if you only have one advisor
department: 'İstatistik Bölümü'
degree: 'Bitirme Projesi Raporu' 
title: 'PROJE BAŞLIĞI'
knit: 'bookdown::render_book'
site: bookdown::bookdown_site
 
output:
  thesisdown::thesis_pdf: default #"template.tex" şablonuna yönlendiren fonksiyon
#  thesisdown::thesis_gitbook: default
#  thesisdown::thesis_word: default
#  thesisdown::thesis_epub: default
# If you are creating a PDF you'll need to write your preliminary content here or
# use code similar to line 20 for the files.  If you are producing in a different
# format than PDF, you can delete or ignore lines 20-31 in this YAML header.
 
abstractTR: |
  `r if(knitr:::is_latex_output()) paste(readLines("00-ozet.Rmd", encoding="UTF-8"), collapse = '\n  ')`
 
abstract: |
  `r if(knitr:::is_latex_output()) paste(readLines("00-abstract.Rmd"), collapse = '\n  ')`
# If you'd rather include the preliminary content in files instead of inline
# like below, use a command like that for the abstract above.  Note that a tab is
# needed on the line after the |.
 
preface: |  # rapor değerlendirme
  "`r rmarkdown::metadata$title`" başlıklı bitirme projesi raporu tarafıgitmdan okunmuş, kapsamı ve niteliği açısından bir Bitirme Projesi raporu olarak kabul edilmiştir.\
  \
  \
  `r rmarkdown::metadata$advisor`
 
acknowledgements: |
  Tüm çalışma süresince yönlendiriciliği, katkıları ve yardımları ile yanımızda olan danışmanımız `r rmarkdown::metadata$advisor` 'ye ve böyle bir çalışmayı yapmamız için bize fırsat tanıyan Dokuz Eylül Üniversitesi Fen Fakültesi İstatistik Bölümüne teşekkür ederiz.\
  \
  \
  `r rmarkdown::metadata$authors[[1]]`
  \
  `r rmarkdown::metadata$authors[[2]]`
  \
  `r rmarkdown::metadata$authors[[3]]`
  \
  `r rmarkdown::metadata$authors[[4]]`
  \
# ```{r, echo = FALSE,results="asis"}
# n<-length(rmarkdown::metadata$authors)
# for (i in 1:n) {
#       cat(rmarkdown::metadata$authors[[i]],sep="\n")
#   }
# ```
#
 
#dedication: |
#  You can have a dedication here if you wish.
bibliography: bib/thesis.bib
# Download your specific bibliography database file and refer to it in the line above.
csl: csl/apa-tr.csl
# Download your specific csl file and refer to it in the line above.
lot: true
lof: true
#space_between_paragraphs: true
# Delete the # at the beginning of the previous line if you'd like
# to have a blank new line between each paragraph
#header-includes:
#- \usepackage{tikz}
---

#  thesisdown::thesis_gitbook: default

Placeholder



<!--chapter:end:index.Rmd-->


# Değişim Noktası {#Bolum2}

Placeholder


## Tek Değişim Noktası Tespiti
## Birden Fazla Değişim Noktası Tespiti
### İkili Segmentasyon Algoritması
### PROPHET
### PELT(Pruned Exact Linear Time)
#### Optimal Bölütleme
#### PELT Yöntemi
## Parçalı Regresyon
## KAPSAMA METRİĞİ
## F1 PUANI
#### Doğruluk (Accuracy)
#### Duyarlılık (Recall)
#### Kesinlik (Precision)
#### F1 Skoru (F1 Score)

<!--chapter:end:01-chap1.Rmd-->

# Uygulama {#Bolum3}
## Veri
### Gerçek Veri 

Table: (\#tab:nvar1) Gerçek Veri

| Veri                | Gözlem Sayısı | 1. DN Sayısı | 2. DN Sayısı | 3. DN Sayısı | 4. DN Sayısı | 5. DN Sayısı |
|---------------------|---------------|--------------|--------------|--------------|--------------|--------------|
| Bitcoin             | NA            | 4            | 1            | 1            | 7            | 7            |
| Brent-spot          | 500           | 3            | 2            | 5            | 9            | 11           |
| children-per women  | 301           | 2            | 1            | 2            | 4            | 2            |
| co2- canada         | 215           | 2            | 6            | 2            | 5            | 7            |
| debt -Ireland       | 21            | 2            | 2            | 2            | 4            | 2            |
| rail-lines          | 37            | 2            | 2            | 2            | 2            | 1            |
| rather-stock        | 600           | 1            | 2            | 1            | 2            | 2            |
| scanline-42049      | 481           | 10           | 7            | 2            | 7            | 7            |
| shangai-license     | 205           | 1            | 1            | 1            | 1            | 2            |
| usd-isk             | 247           | 2            | 4            | 1            | 3            | 2            |
| well-log            | 675           | 11           | 9            | 9            | 2            | 17           |


### Yapay Veri

Table: (\#tab:nvar2) Yapay Veri

| Veri | Gözlem Sayısı | DN Sayısı | DN Konumu                  |
|------|---------------|-----------|----------------------------|
| 1    | 1687          | 4         | 516, 578, 779, 1499        |
| 2    | 2092          | 3         | 564, 1003, 1347            |
| 3    | 1582          | 4         | 175, 553, 1186, 1347       |
| 4    | 2798          | 3         | 951, 985, 2315             |
| 5    | 2165          | 3         | 1034, 1835, 1892           |
| 6    | 1590          | 4         | 631, 698, 1208, 1481       |
| 7    | 2244          | 1         | 1578                       |
| 8    | 2369          | 3         | 788, 958, 1768             |
| 9    | 2288          | 4         | 316, 493, 587, 1606        |
| 10   | 1847          | 4         | 153, 300, 469, 1172        |
| 11   | 2756          | 3         | 2119, 2168, 2377           |
| 12   | 2195          | 5         | 909, 1004, 1317, 1422, 1749|
| 13   | 1689          | 2         | 479, 611                   |
| 14   | 893           | 2         | 552, 837                   |
| 15   | 2562          | 1         | 575                        |
| 16   | 1978          | 1         | 293                        |
| 17   | 1992          | 2         | 955, 1798                  |
| 18   | 2472          | 3         | 1470, 1786, 2365           |
| 19   | 2411          | 3         | 393, 874, 1047             |
| 20   | 2297          | 2         | 79, 1622                   |

##Gerçek Veriler 

### F1 Default

Table: (\#tab:nvar3) F1 Default 

| Veri                | AMOC  | BINSEG | PELT  | SEGMENTED | PROPHET |
|---------------------|-------|--------|-------|-----------|---------|
| Bitcoin             | 0,3670| 0,4897 | 0,2663| 0,3670    | 0,2341  |
| Brent-spot          | 0,2718| 0,6431 | 0,4244| 0,6590    | 0,3904  |
| children-per women  | 0,6175| 0,5902 | 0,3366| 0,8440    | 0,5168  |
| co2- canada         | 0,5441| 0,8194 | 0,8194| 0,3938    | 0,6315  |
| debt -Ireland       | 0,7603| 1,0000 | 0,7603| 0,7603    | 0,6086  |
| rail-lines          | 0,8462| 0,8000 | 0,4690| 1,0000    | 0,2666  |
| rather-stock        | 0,2718| 0,3392 | 0,4710| 0,4886    | 0,5292  |
| scanline-42049      | 0,4926| 0,7400 | 0,5151| 0,2463    | 0,3902  |
| shangai-license     | 0,8679| 0,6511 | 0,6666| 0,6495    | 0,5316  |
| usd-isk             | 0,7854| 0,6093 | NA    | 0,7881    | 0,5956  |
| well-log            | NA    | 0,7289 | 0,4235| 0,6912    | 0,3589  |

Varsayılan parametre ayarlarıyla algoritmalar çalıştırıldığında, on bir verinin beşinde BinSeg, dördünde AMOC ve parçalı regresyon, ikisinde PELT 0,7 ve üzerinde F1 puanına sahipken Prophet algoritmasında F1 puanı 0,7 ve üzerinde olan veri bulunmamaktadır.																									
																									
"Varsayılan ayarlarda, on bir verinin ikisinde AMOC ve Prophet ile, birinde PELT ve parçalı regresyon ile 0,3'ün altında F1 puanı elde edilmiştir.
"																									
BinSeg algoritmasında F1 puanı 0,3 ve altında olan veri bulunmamaktadır.																									
Değişim noktası tespit edilemeyen durumlar (NA) ile gösterilmiştir.																									

### Cover Default

Table: (\#tab:nvar4) Cover Default 

| Veri                | AMOC  | BINSEG | PELT  | SEGMENTED | PROPHET |
|---------------------|-------|--------|-------|-----------|---------|
| Bitcoin             | 0,7640| 0,7354 | 0,3022| 0,5322    | 0,1941  |
| Brent-spot          | 0,4251| 0,5921 | 0,4535| 0,4945    | 0,2992  |
| children-per women  | 0,7838| 0,7663 | 0,7721| 0,6282    | 0,2753  |
| co2- canada         | 0,5264| 0,7291 | 0,7393| 0,5135    | 0,3409  |
| debt -Ireland       | 0,5844| 0,6607 | 0,5446| 0,5861    | 0,4000  |
| rail-lines          | 0,7682| 0,7732 | 0,4408| 0,7890    | 0,3081  |
| rather-stock        | 0,3870| 0,3923 | 0,3970| 0,5164    | 0,3470  |
| scanline-42049      | 0,4305| 0,7502 | 0,4157| 0,3859    | 0,3249  |
| shangai-license     | 0,9105| 0,7691 | 0,3132| 0,8272    | 0,2458  |
| usd-isk             | 0,8577| NA     | NA    | 0,5248    | 0,2752  |
| well-log            | 0,4527| 0,7696 | 0,4285| 0,4146    | 0,3743  |

Varsayılan ayarlar ile, on bir verinin yedisinde BinSeg, beşinde AMOC,  ikisinde PELT ve parçalı regresyon ile 0,7 ve üzerinde kapsama ölçütü değerleri elde edilmiştir.																									
Prophet algoritmasında hiçbir veri için kapsama ölçütü değeri  0,7 nin üzerinde değildir.																									
Varsayılan ayarlar ile Prophet algoritmasında başarılı kapsama ölçütü değerleri elde edilemediği görülmektedir. Prophet on bir verinin beşinde 0,3 ve altında kapsama ölçütü değerine sahiptir.																									
Değişim noktası tespit edilemeyen durumlar (NA) ile gösterilmiştir.																									

### F1 Oracle

Table: (\#tab:nvar5) F1 Oracle 

| Veri                | AMOC  | BINSEG | PELT  | SEGMENTED | PROPHET |
|---------------------|-------|--------|-------|-----------|---------|
| Bitcoin             | 0,3670| 0,6124 | 0,3940| 0,4523    | 0,2743  |
| Brent-spot          | 0,2718| 0,6341 | 0,4481| 0,6590    | 0,3704  |
| children-per women  | 0,6175| 0,5902 | 0,6388| 0,8440    | 0,5168  |
| co2- canada         | 0,5441| 0,8776 | 0,3595| 0,7142    | 0,6045  |
| debt -Ireland       | 0,7603| 0,9583 | 0,9583| 0,9795    | 0,9795  |
| rail-lines          | 0,8461| 0,8316 | 0,7234| 0,9655    | 0,9655  |
| rather-stock        | 0,2718| 0,3728 | 0,5316| 0,4243    | 0,5292  |
| scanline-42049      | 0,4926| 0,8331 | 0,5704| 0,8648    | 0,4581  |
| shangai-license     | 0,8679| 0,6511 | 0,2025| 0,6495    | 0,5316  |
| usd-isk             | 0,7854| 0,6093 | 0,6007| 0,7881    | 0,5956  |
| well-log            | 0,2791| 0,7289 | 0,5760| 0,6912    | 0,3589  |

Ayarlanmış parametreler ile en iyi F1 puanı değerleri parçalı regresyon ile alınmıştır. On bir veri setinin altısında parçalı regresyon, beşinde BinSeg, dördünde AMOC,  ikisinde PELT ve Prophet'in 0,7 ve üzerinde F1 puanına sahip olduğu görülmektedir.		

Tablo xx'e göre parçalı regresyon ve BinSeg algoritmaları denenen tüm gerçek veriler için 0,3 ve üzerinde F1 puanı elde etmişlerdir.Ancak AMOC algoritması için F1 puanı  onbir verinin üçünde 0,3'ün altındadır.																									
### Cover Oracle

Table: (\#tab:nvar6) Cover Oracle 

| Veri                | AMOC  | BINSEG | PELT  | SEGMENTED | PROPHET |
|---------------------|-------|--------|-------|-----------|---------|
| Bitcoin             | 0,7640| 0,4352 | 0,2182| 0,3833    | 0,2045  |
| Brent-spot          | 0,4251| 0,4858 | 0,3257| 0,5273    | 0,3206  |
| children-per women  | 0,7938| 0,7625 | 0,7635| 0,7062    | 0,3485  |
| co2- canada         | 0,5264| 0,7001 | 0,7494| 0,6622    | 0,4366  |
| debt -Ireland       | 0,5844| 0,8136 | 0,7042| 0,8217    | 0,6919  |
| rail-lines          | 0,7665| 0,7731 | 0,5113| 0,6964    | 0,6222  |
| rather-stock        | 0,3870| 0,3941 | 0,4840| 0,4488    | 0,3470  |
| scanline-42049      | 0,4305| 0,8570 | 0,4157| 0,7944    | 0,4097  |
| shangai-license     | 0,9105| 0,7961 | 0,3955| 0,8058    | 0,3625  |
| usd-isk             | 0,8577| 0,7549 | 0,5609| 0,7819    | 0,4211  |
| well-log            | 0,4527| 0,6371 | 0,4873| 0,5511    | 0,4615  |

Ayarlanmış parametreler ile algoritmalar çalıştırıldığında, kapsama ölçütüne göre en iyi sonuçları BinSeg algoritması vermiştir. Denenen on bir verinin yedisinde BinSeg, beşinde AMOC ve parçalı regresyon, üçünde PELT 0,7 ve üzerinde kapsama metriğine sahipken Prophet algoritmasında kapsama metriği 0,7 ve üzerinde olan veri bulunmamaktadır.	

Çalışmada incelenen algoritmaların ihtiyaç duyduğu parametre değerleri verilere göre en uygun hale getirildiğinde BinSeg ve parçalı regresyon algoritmalarının diğerlerine göre değişim noktalarının konumlarını belirlemede daha başarılı olduğu görülmüştür.																									
																									

## Yapay Veriler

### F1 Default

Table: (\#tab:nvar7) F1 Default 

| Veri | AMOC  | BINSEG | SEGMENTED | PROPHET | PELT   |
|------|-------|--------|-----------|---------|--------|
| 1    | 0,5714| 0,9091 | 0,2857    | 0,2857  | 0,4000 |
| 2    | 0,6667| 0,4000 | 0,3333    | 0,1818  | 0,4444 |
| 3    | 0,5714| 0,9091 | 0,1290    | 0,2000  | 0,4000 |
| 4    | 0,6667| 0,8000 | 0,3333    | 0,2222  | 0,7500 |
| 5    | 0,6667| 0,6000 | 0,4444    | 0,2500  | 0,6666 |
| 6    | 0,5714| 0,5455 | 0,4000    | 0,1538  | 0,4000 |
| 7    | 0,5000| 0,2500 | 0,5000    | 0,3333  | 0,5000 |
| 8    | 0,6667| 0,8000 | 0,5000    | 0,2222  | 0,6000 |
| 9    | 0,2857| 0,5455 | 0,4000    | 0,1818  | 0,3636 |
| 10   | 0,5714| 0,7273 | 0,6000    | 0,1666  | 0,4615 |
| 11   | 0,6667| 0,6000 | 0,5000    | 0,2222  | 0,4444 |
| 12   | 0,5000| 0,8333 | 0,1666    | 0,1666  | 0,5000 |
| 13   | 0,8000| 0,6667 | 0,6666    | 0,2857  | 0,5714 |
| 14   | 0,8000| 0,6667 | 0,6666    | 0,2857  | 0,5714 |
| 15   | 0,9998| 0,5000 | 0,5000    | 0,4000  | 0,4000 |
| 16   | 0,9999| 0,5000 | 0,5000    | 0,4000  | 0,4000 |
| 17   | 0,8000| 0,6667 | 0,6666    | 0,2857  | 0,5714 |
| 18   | 0,6667| 0,8000 | 0,5000    | 0,2222  | 0,4000 |
| 19   | 0,6667| 0,8000 | 0,5000    | 0,2222  | 0,4444 |
| 20   | 0,8000| 0,4444 | 0,3333    | 0,2857  | 0,2857 |


Algoritmalar varsayılan parametre ayarlarıyla çalıştırıldığında, yirmi simülasyon verisinin sekizinde BinSeg, altısında AMOC ve birinde PELT  0,7 ve üzerinde F1 puanına sahipken 																	
parçalı regresyon ve Prophet algoritmasında F1 puanı 0,7 ve üzerinde olan veri bulunmamaktadır.																	
Varsayılan parametrelerle çalıştırılan algoritmalardan Prophet on yedi, parçalı regresyon üç, AMOC, BinSeg ve Pelt algoritmalarında birer tane 0,3'ün altında F1 puanına sahip veri  bulunmaktadır.	

### COVER Default

Table: (\#tab:nvar8) Cover Default 

| Veri | AMOC   | BINSEG | SEGMENTED | PROPHET | PELT   |
|------|--------|--------|-----------|---------|--------|
| 1    | 0,5975 | 0,9895 | 0,3740    | 0,3607  | 0,6843 |
| 2    | 0,5388 | 0,8881 | 0,5185    | 0,5600  | 0,7686 |
| 3    | 0,4937 | 0,9943 | 0,2397    | 0,5151  | 0,7953 |
| 4    | 0,5850 | 0,8989 | 0,4876    | 0,5495  | 0,8897 |
| 5    | 0,7707 | 0,9687 | 0,8126    | 0,6164  | 0,7706 |
| 6    | 0,6079 | 0,8822 | 0,7007    | 0,3625  | 0,5339 |
| 7    | 0,9648 | 0,7995 | 0,7807    | 0,4670  | 0,8523 |
| 8    | 0,6084 | 0,8848 | 0,6725    | 0,6173  | 0,7047 |
| 9    | 0,6629 | 0,9467 | 0,4937    | 0,5129  | 0,6060 |
| 10   | 0,6269 | 0,9288 | 0,7368    | 0,4726  | 0,4510 |
| 11   | 0,8764 | 0,9464 | 0,8185    | 0,9991  | 0,6856 |
| 12   | 0,5639 | 0,8220 | 0,6032    | 0,6158  | 0,5461 |
| 13   | 0,8771 | 0,7478 | 0,8771    | 0,5563  | 0,4660 |
| 14   | 0,8932 | 0,9567 | 0,8911    | 0,4304  | 0,7085 |
| 15   | 0,9992 | 0,9863 | 0,8634    | 0,5091  | 0,4972 |
| 16   | 0,9950 | 0,7715 | 0,8828    | 0,4541  | 0,4058 |
| 17   | 0,8408 | 0,8620 | 0,8403    | 0,5809  | 0,5871 |
| 18   | 0,7744 | 0,9956 | 0,8502    | 0,4184  | 0,4871 |
| 19   | 0,6932 | 0,9925 | 0,7623    | 0,4422  | 0,4285 |
| 20   | 0,5905 | 0,7208 | 0,4578    | 0,4711  | 0,5644 |

BinSeg varsayılan parametre ayarlarıyla çalıştırıldığında tüm verilerde 0,7'nin üzerinde kapsama ölçütü değerine sahiptir.  Parçalı regresyon on ikisinde, AMOC dokuzunda, Pelt yedisinde ve Prophet birinde 0,7  ve üzerinde kapsama ölçütü değerine sahip olduğu görülmektedir. 																		
Varsayılan ayarlar çalıştırılan algoritmalardan sadece parçalı regresyonda bir veri 0,3'ün altında kapsama ölçütü değerine sahiptir.

### F1 Oracle

Table: (\#tab:nvar9) F1 Oracle 

| Veri | AMOC   | BINSEG | SEGMENTED | PROPHET | PELT   |
|------|--------|--------|-----------|---------|--------|
| 1    | 0,5714 | 0,9997 | 0,4444    | 0,2500  | 0,6000 |
| 2    | 0,6667 | 0,5000 | 0,5000    | 0,4000  | 0,5000 |
| 3    | 0,5714 | 0,9994 | 0,4000    | 0,2500  | 0,4000 |
| 4    | 0,6667 | 0,9996 | 0,4000    | 0,2500  | 0,7500 |
| 5    | 0,6667 | 0,7500 | 0,4000    | 0,2857  | 0,6666 |
| 6    | 0,5714 | 0,6000 | 0,4000    | 0,3333  | 0,2857 |
| 7    | 0,5000 | 0,5000 | 0,5000    | 0,4000  | 0,5000 |
| 8    | 0,6667 | 0,7500 | 0,5000    | 0,2500  | 0,5454 |
| 9    | 0,2857 | 0,6000 | 0,4000    | 0,2222  | 0,3636 |
| 10   | 0,5714 | 0,8000 | 0,6000    | 0,2000  | 0,6000 |
| 11   | 0,6667 | 0,7500 | 0,5000    | 0,2500  | 0,5714 |
| 12   | 0,5000 | 0,8333 | 0,1666    | 0,3636  | 0,5000 |
| 13   | 0,8000 | 0,9987 | 0,6666    | 0,3333  | 0,6666 |
| 14   | 0,8000 | 0,6667 | 0,6666    | 0,3333  | 0,6666 |
| 15   | 0,9998 | 0,9989 | 0,5000    | 0,5000  | 0,5000 |
| 16   | 0,9999 | 0,9967 | 0,5000    | 0,5000  | 0,5000 |
| 17   | 0,8000 | 0,9985 | 0,6666    | 0,3333  | 0,6666 |
| 18   | 0,6667 | 0,9978 | 0,5000    | 0,2500  | 0,5000 |
| 19   | 0,6667 | 0,9949 | 0,5000    | 0,2500  | 0,5000 |
| 20   | 0,8000 | 0,6667 | 0,3333    | 0,3333  | 0,3333 |


Ayarlanmış parametreler sonucunda en iyi F1 puanı değerleri BinSeg ile elde edilmiştir. Prophet ve parçalı regresyon algoritmalarında hiç bir veri 0,7 ve üzerinde F1 puanına sahip değildir. Pelt algoritmasında bir tane verinin 0,7'nin üzerinde olduğu görülmektedir,																									
Prophet algoritmasının en kötü F1 puanı değerlerini verdiği görülmektedir. AMOC, parçalı regresyon ve Pelt algoritmalarında 0,3 'ün altında birer tane veri bulunmaktadır.

### COVER Oracle

Table: (\#tab:nvar10) Cover Oracle 

| Veri | AMOC   | BINSEG | SEGMENTED | PROPHET | PELT   |
|------|--------|--------|-----------|---------|--------|
| 1    | 0,5975 | 0,9930 | 0,9930    | 0,6104  | 0,7081 |
| 2    | 0,5388 | 0,8914 | 0,8914    | 0,6793  | 0,8194 |
| 3    | 0,4937 | 0,9950 | 0,9950    | 0,6152  | 0,9246 |
| 4    | 0,5850 | 0,9957 | 0,9957    | 0,6830  | 0,8840 |
| 5    | 0,7707 | 0,9688 | 0,9688    | 0,7494  | 0,7706 |
| 6    | 0,6079 | 0,8853 | 0,8853    | 0,3967  | 0,5599 |
| 7    | 0,9648 | 0,9648 | 0,9648    | 0,6002  | 0,9670 |
| 8    | 0,6084 | 0,8831 | 0,8831    | 0,6700  | 0,7364 |
| 9    | 0,6629 | 0,9467 | 0,9467    | 0,5665  | 0,6067 |
| 10   | 0,6269 | 0,9092 | 0,9092    | 0,4866  | 0,7201 |
| 11   | 0,8764 | 0,9689 | 0,9689    | 0,9998  | 0,9387 |
| 12   | 0,5639 | 0,8220 | 0,8220    | 0,6338  | 0,5604 |
| 13   | 0,8771 | 0,9976 | 0,9976    | 0,6158  | 0,6509 |
| 14   | 0,8932 | 0,9567 | 0,9567    | 0,5356  | 0,8589 |
| 15   | 0,9992 | 0,9992 | 0,9992    | 0,5255  | 0,8189 |
| 16   | 0,9950 | 0,9950 | 0,9950    | 0,5825  | 0,7296 |
| 17   | 0,8408 | 0,9980 | 0,9980    | 0,7171  | 0,7905 |
| 18   | 0,7744 | 0,9976 | 0,9976    | 0,4701  | 0,6171 |
| 19   | 0,6932 | 0,9983 | 0,9983    | 0,4816  | 0,6680 |
| 20   | 0,5905 | 0,9854 | 0,9854    | 0,5511  | 0,7184 |


Ayarlanan parametreler ile hesaplanan kapsama ölçütü değerinin BinSeg ve parçalı regresyon algoritmalarının tamamında 0,8'in üzerinde olduğu görülmektedir. Pelt için on dört, AMOC için dokuz ve Prophet algortiması için üç verinin 0,7'nin üzerinde																	
kapsama ölçütü değerine sahip olduğu görülmektedir. 																	
Ayarlanan parametrelerle çalıştırılan beş farklı algoritmanın kullanıldığı yirmi verinin hiçbirinde 0,3'ün altından kapsama ölçütü değeri bulunmamaktadır.




## Sporcu Verileri

### Cover Oracle

Table: (\#tab:nvar11) Cover Oracle 

| Veri | BINSEG | SEGMENTED | PELT   |
|------|--------|-----------|--------|
| 1    | 0,7023 | 0,6688    | 0,7340 |
| 2    | NA     | 0,8232    | NA     |
| 3    | NA     | 0,5097    | NA     |
| 4    | 0,7485 | 0,9547    | 0,7308 |
| 5    | 0,9326 | 0,8972    | 0,7314 |
| 6    | NA     | 0,7793    | NA     |
| 7    | NA     | 0,9493    | NA     |
| 8    | 1,0000 | 0,8930    | 0,8425 |
| 9    | 0,8181 | 0,9545    | 0,8723 |
| 10   | 0,8039 | 0,6843    | 0,7189 |
| 11   | 1,0000 | 0,6111    | 0,5965 |
| 12   | 1,0000 | 0,7270    | 0,9353 |
| 13   | 0,6520 | 0,8486    | 0,9805 |
| 14   | 0,5434 | 0,7423    | 1,0000 |
| 15   | 0,7141 | 0,4571    | 0,8194 |

Ayarlanan parametreler ile hesaplanan kapsama ölçütü değerinin parçalı regresyon algoritmasında yedi, Pelt ve BinSeg algoritmalarında ise altı veride 0,8'in üzerinde olduğu görülmektedir. 																									
Ayarlanan parametrelerle çalıştırılan üç farklı algoritmanın kullanıldığı on beş verinin hiçbirinde 0,3'ün altından kapsama ölçütü değeri bulunmamaktadır.																									
İki değişim noktası tespit edilemeyen durumlar (NA) ile gösterilmiştir.																									

### F1 Oracle

Table: (\#tab:nvar12) F1  Oracle 

| Veri | BINSEG | SEGMENTED | PELT   |
|------|--------|-----------|--------|
| 1    | 0,6600 | 0,6600    | 0,6600 |
| 2    | NA     | 1,0000    | NA     |
| 3    | NA     | 0,6600    | NA     |
| 4    | 1,0000 | 1,0000    | 1,0000 |
| 5    | 1,0000 | 1,0000    | 1,0000 |
| 6    | NA     | 1,0000    | NA     |
| 7    | NA     | 1,0000    | NA     |
| 8    | 1,0000 | 1,0000    | 1,0000 |
| 9    | 0,8571 | 0,8571    | 1,0000 |
| 10   | 1,0000 | 1,0000    | 1,0000 |
| 11   | 0,7499 | 0,8571    | 0,8571 |
| 12   | 1,0000 | 1,0000    | 1,0000 |
| 13   | 0,5714 | 0,8571    | 1,0000 |
| 14   | 0,2857 | 0,8571    | 1,0000 |
| 15   | 0,2857 | 0,4615    | 0,6600 |

Ayarlanmış parametreler sonucunda en iyi F1 puanı değerleri parçalı regresyon ile elde edilmiştir. Parçalı regresyon algoritmasında on iki veri 0,8 ve üzerinde F1 puanına sahiptir. Pelt algoritmasında dokuz, BinSeg algoritmasında ise altı verinin 0,8'in üzerinde F1 puanına sahip olduğu görülmektedir.																									
Pelt ve parçalı regresyon  algoritmalarının 0,3'ün altında  F1 puanı yokken, BinSeg algoritmasında ise iki veride 0,3'ün altında F1 puanı elde edilmiştir.																									
İki değişim noktası tespit edilemeyen durumlar (NA) ile gösterilmiştir.																									
## Çalışma Tasarımı

## Sonuçlar

<!--chapter:end:02-chap2.Rmd-->

# Bölüm Başlığı {#Bolum4}
## Bu bir alt başlık

Bu bölümde şu konular yer almaktadır...

### Bu ikinci seviye bir alt başlık

<!--chapter:end:03-chap3.Rmd-->

# Bölüm 4 Başlık {#Bolum5}

## Bu bir alt başlık

Bu bölümde şu konular yer almaktadır...

### Bu ikinci seviye bir alt başlık

<!--chapter:end:04-chap4.Rmd-->

# Sonuç {-}

If we don't want Conclusion to have a chapter number next to it, we can add the `{-}` attribute.

**More info**

And here's some other random info: the first paragraph after a chapter title or section head _shouldn't be_ indented, because indents are to tell the reader that you're starting a new paragraph. Since that's obvious after a chapter or section title, proper typesetting doesn't add an indent there.


<!--chapter:end:77-conclusion.Rmd-->


# Kaynaklar {-}

Placeholder



<!--chapter:end:88-references.Rmd-->

`r if(knitr:::is_latex_output()) '\\appendix'`

`r if(!knitr:::is_latex_output()) '# (APPENDIX) Appendix {-}'` 

<!--
If you feel it necessary to include an appendix, it goes here.
-->


# İlk Ek Başlığı

This first appendix includes all of the R chunks of code that were hidden throughout the document (using the `include = FALSE` chunk tag) to help with readibility and/or setup.

**In the main Rmd file**

```{r ref.label='include_packages', results='hide', echo = TRUE}
```

**In Chapter \@ref(ref-labels):**

```{r ref.label='include_packages_2', results='hide', echo = TRUE}
```

# İkinci Ek Başlığı

İkinci Ek

<!--chapter:end:99-appendix.Rmd-->

