---
authors: 
  - 'Pelin PEKER'
  - 'Merve AK'
  - 'Edanur Binnaz DURSUN'
  - 'Ahmet ÇALI'
date:  '`r format(Sys.Date(), "%B %Y")`'
institution: 'FEN FAKÜLTESİ'
division: 'İSTATİSTİK BÖLÜMÜ'
advisor: 'Dr. Engin YILDIZTEPE' #Danışman Ünvan Adı Soyadı
#altadvisor: 'Your Other Advisor' # Delete line if you only have one advisor
department: 'İstatistik Bölümü'
degree: 'Bitirme Projesi Raporu'  
title: 'PROJE BAŞLIĞI'
knit: 'bookdown::render_book'
site: bookdown::bookdown_site

output: 
  thesisdown::thesis_pdf: default #"template.tex" şablonuna yönlendiren fonksiyon
#  thesisdown::thesis_gitbook: default
#  thesisdown::thesis_word: default
#  thesisdown::thesis_epub: default
# If you are creating a PDF you'll need to write your preliminary content here or
# use code similar to line 20 for the files.  If you are producing in a different
# format than PDF, you can delete or ignore lines 20-31 in this YAML header.

abstractTR: |
  `r if(knitr:::is_latex_output()) paste(readLines("00-ozet.Rmd", encoding="UTF-8"), collapse = '\n  ')`

abstract: |
  `r if(knitr:::is_latex_output()) paste(readLines("00-abstract.Rmd"), collapse = '\n  ')`
# If you'd rather include the preliminary content in files instead of inline
# like below, use a command like that for the abstract above.  Note that a tab is 
# needed on the line after the |.

preface: |  # rapor değerlendirme
  "`r rmarkdown::metadata$title`" başlıklı bitirme projesi raporu tarafımdan okunmuş, kapsamı ve niteliği açısından bir Bitirme Projesi raporu olarak kabul edilmiştir.\
  \
  \
  `r rmarkdown::metadata$advisor`
  
acknowledgements: |
  Tüm çalışma süresince yönlendiriciliği, katkıları ve yardımları ile yanımızda olan danışmanımız `r rmarkdown::metadata$advisor` 'ye ve böyle bir çalışmayı yapmamız için bize fırsat tanıyan Dokuz Eylül Üniversitesi Fen Fakültesi İstatistik Bölümüne teşekkür ederiz.\
  \
  \
  `r rmarkdown::metadata$authors[[1]]`
  \
  `r rmarkdown::metadata$authors[[2]]`
  \
  `r rmarkdown::metadata$authors[[3]]`
  \
  `r rmarkdown::metadata$authors[[4]]`
  \
 
# ```{r, echo = FALSE,results="asis"}
# n<-length(rmarkdown::metadata$authors)
# for (i in 1:n) {
#       cat(rmarkdown::metadata$authors[[i]],sep="\n")
#   }
# ```
#

#dedication: |
#  You can have a dedication here if you wish. 
bibliography: bib/thesis.bib
# Download your specific bibliography database file and refer to it in the line above.
csl: csl/apa-tr.csl
# Download your specific csl file and refer to it in the line above.
lot: true
lof: true
#space_between_paragraphs: true
# Delete the # at the beginning of the previous line if you'd like
# to have a blank new line between each paragraph
#header-includes:
#- \usepackage{tikz}
---

<!--
Above is the YAML (YAML Ain't Markup Language) header that includes a lot of metadata used to produce the document.  Be careful with spacing in this header!

If you'd prefer to not include a Dedication, for example, simply delete lines 17 and 18 above or add a # before them to comment them out.  If you have other LaTeX packages you would like to include, delete the # before header-includes and list the packages after hyphens on new lines.

If you'd like to include a comment that won't be produced in your resulting file enclose it in a block like this.
-->

<!--
If you receive a duplicate label error after knitting, make sure to delete the index.Rmd file and then knit again.
-->

```{r include_packages, include = FALSE}
# This chunk ensures that the thesisdown package is
# installed and loaded. This thesisdown package includes
# the template files for the thesis.
 if(!require(remotes)) install.packages("remotes", repos = "http://cran.rstudio.com")
 if(!require(thesisdown))remotes::install_github("ismayc/thesisdown")
 library(thesisdown)

```

<!-- You'll need to include the order that you'd like Rmd files to appear in the _bookdown.yml file for PDF files and also delete the # before rmd_files: there.  You'll want to not include 00(two-hyphens)prelim.Rmd and 00-abstract.Rmd since they are handled in the YAML above differently for the PDF version.
-->

<!-- The {.unnumbered} option here means that the introduction will be "Chapter 0." You can also use {-} for no numbers
on chapters.
-->

# GİRİŞ {.unnumbered}


Değişim noktası, veri setinde ani ve beklenmedik bir değişikliği ifade eden bir konum olarak tanımlanır. Bu noktalar genellikle bir desenin, trendin, varyansın veya diğer istatistiksel özelliklerin birdenbire ve belirgin bir şekilde değiştiği yerlerdir. Değişim noktası kestirimi; haberleşme, biyomedikal alanlar, konuşma sinyalleri işleme, sismik veri analizi, istatistiksel süreç kontrolü, finansal veri analizi gibi çeşitli alanlarda yaygın olarak kullanılan bir yöntemdir. Bu kestirim probleminin çözümü için çeşitli istatistiksel sinyal işleme teknikleri geliştirilmiştir. Veri dağılımının bilindiği ve bilinmediği durumlarda kullanılan yöntemler, parametrik ve parametrik olmayan olarak sınıflandırılır. Ölçümlere ait dağılım fonksiyonunun bilinmesi, genellikle parametrik değişim noktası kestirim yöntemleriyle zor problemlerde bile başarılı sonuçlar elde edilmesini sağlar. Ancak bu bilgi her zaman mevcut olmayabilir ve bu durumda parametrik olmayan yöntemlere başvurulur.

Örneğin, bir perakende satış veri setinde, bir ürünün satışlarının aniden artması veya azalması bir değişim noktasını temsil edebilir. Endüstriyel süreçlerde, üretim hattındaki bir arıza nedeniyle üretimde ani bir düşüş de bir değişim noktası olabilir. Finansal piyasalarda, bir hisse senedinin değerinde ani bir değişiklik veya trendin tersine dönmesi de bir değişim noktasını işaret edebilir. Değişim noktalarını tespit etmek için istatistiksel analiz, zaman serisi analizi, makine öğrenimi gibi teknikler kullanılır. Bayes faktörü, kümülatif toplam, anomalilerin tespiti gibi istatistiksel kriterler, değişim noktalarını belirlemede kullanılan araçlardan bazılarıdır. Bu teknikler, veriyi segmentlere ayırır ve her bir segmentin içindeki istatistiksel özellikleri değerlendirerek değişim noktalarını tanımlar.

Bu analizler, veri setindeki önemli değişiklikleri objektif bir şekilde belirleyerek, kullanıcılara olayları anlama ve gelecekteki eğilimleri tahmin etme konusunda yardımcı olabilir. Bu sayede, değişim noktalarının belirlenmesi, karar verme süreçlerini destekleyerek daha bilinçli ve stratejik adımlar atılmasına imkan tanır.

<!--chapter:end:index.Rmd-->

# DEĞİŞİM NOKTASI {#Bolum2}


## TEK DEĞİŞİM NOKTASI TESPİTİ 

Tek değişim noktası tespiti, bir veri setinde yalnızca bir değişim noktasının varlığını tespit etmeye odaklanan istatistiksel bir analiz yöntemidir. Bu tür analizler genellikle zaman serileri, süreç kontrolü, finansal veriler gibi çeşitli alanlarda kullanılır. Temel hedef, veri setindeki bu değişim noktasını tanımlamak ve bu noktada meydana gelen ani değişikliği belirlemektir.

Tek değişim noktası tespiti, bir zaman serisinde veya veri setinde belirli bir anın, örneğin bir trendin başlangıcı veya bir olayın etkisi gibi bir değişiklik noktasını belirlemek için kullanılır. Bu analiz genellikle istatistiksel yöntemler, matematiksel modeller veya makine öğrenimi algoritmaları kullanılarak gerçekleştirilir. Bu yöntemler, veri setindeki değişim noktasının istatistiksel olarak anlamlı olup olmadığını değerlendirir ve belirli bir ölçüye dayanarak değişim noktasını tanımlar.
Bu tür analizler, anormal durumları tespit etmek, süreçlerdeki değişiklikleri anlamak veya zaman içindeki önemli olayları belirlemek gibi bir dizi uygulama alanında kullanılır. Örneğin, endüstriyel süreçlerde bir makinenin arızasının başlangıcını belirlemek veya finansal piyasalardaki bir trend değişikliğini saptamak gibi durumlar, tek değişim noktası tespiti analizine örnek olabilir. Bu yöntemler, veri analizi ve karar verme süreçlerinde bilinçli ve stratejik adımlar atılmasına yardımcı olabilir, çünkü belirli bir değişim noktasının tanımlanması, olayların anlaşılmasını ve gelecekteki trendlerin tahmin edilmesini destekleyebilir.

Tek bir değişim noktasının tespiti için hipotez testi bir olasılık oranı tabanlı yaklaşımla formüle edilebilir. Burada, H0 null hipotezi, değişim noktasının olmadığına (m = 0) karşılık gelirken, alternatif hipotez H1 tek bir değişim noktasına (m = 1) karşılık gelir.

Bu hipotezi test etmek için olasılık oranı test istatistiği, genel bir hipotez tabanlı yaklaşımı kullanır. İlk olarak, @hinkley1970 tarafından önerilen bu yöntem, asimptotik dağılımı türetilen bir olasılık tabanlı yaklaşımı benimser. Bu yaklaşım, normal olarak dağılmış gözlemler içindeki ortalama değişikliği için olasılık oranı test istatistiğini hesaplar.

@jengupta1987 tarafından yapılan genişletme ile bu olasılık tabanlı yaklaşım, normal olarak dağılmış gözlemler içindeki varyans değişiklikleri için de geçerli bir test istatistiği sağlar.

Bu yöntemler, belirli bir değişim noktasının varlığını istatistiksel olarak değerlendirmek ve bu değişim noktasının ne zaman gerçekleştiğini belirlemek için kullanılır. Bu analizler, veri setindeki belirli bir noktadaki değişikliklerin anlamlılığını değerlendirerek, değişim noktasının varlığını istatistiksel olarak doğrulamaya yöneliktir.

Null hipotezi için maksimum log-olabilirlik, $\log p(y_{1:n}|\hat{\theta})$ şeklinde ifade edilir, burada $p(\cdot)$ verilerin dağılımıyla ilişkilendirilen olasılık yoğunluk fonksiyonudur ve $\hat{\theta}$ parametrelerin maksimum olabilirlik tahminidir.

Alternatif hipotez altında, $\tau_1$ ile bir değişim noktası içeren bir modeli ele alalım, burada $\tau_1 \in {1, 2, \dots, n - 1}$. Bu durumda, belirli bir $\tau_1$ için maksimum log-olabilirlik şu şekildedir: $ML(\tau_1) = \log p(y_{1:\tau_1}|\hat{\theta}_1) + \log p(y_{(\tau_1+1):n}|\hat{\theta}_2)$. Değişim noktasının doğası göz önüne alındığında, alternatif hipotez altındaki maksimum log-olabilirlik değeri basitçe $\max{\tau_1} ML(\tau_1)$ olarak ifade edilir, burada maksimum tüm olası değişim noktası konumları için alınır. Test istatistiği şu şekildedir: $\lambda = 2\tau_1 ML(\tau_1) - \log p(y_{1:n}|\hat{\theta})_{\max}$.

Bu test, $\lambda > c$ ise null hipotezi reddedilir şeklinde bir eşik değeri $c$ seçerek yapılır. Eğer null hipotezi reddedilirse, yani bir değişim noktası algılanırsa, onun pozisyonunu $\hat{\tau}_1$ olarak tahmin ederiz, bu değer $ML(\tau_1)$’i maksimize eden $\tau_1$ değeridir. Bu parametre için uygun değer $c$ henüz açık bir araştırma sorusudur ve farklı değişim tipleri altında $p$ değerleri ve diğer bilgi kriterleri oluşturan birkaç yazar bulunmaktadır [@guyon1999; @chen2000; @lavielle2005; @birge2007].

Açıkça görülmektedir ki, olabilirlik test istatistiği basitçe $m$ segmentlerinin her biri için olasılığı toplamak suretiyle birden fazla değişime genişletilebilir. Sorun, tüm olası $\tau_{1:m}$ kombinasyonları üzerinde $ML(\tau_{1:m})$’in maksimumunu belirlemeye dönüşür.


## Line breaks

Make sure to add white space between lines if you'd like to start a new paragraph.  Look at what happens below in the outputted document if you don't:

Here is the first sentence.  Here is another sentence.  Here is the last sentence to end the paragraph.
This should be a new paragraph.

*Now for the correct way:* 

Here is the first sentence.  Here is another sentence.  Here is the last sentence to end the paragraph.

This should be a new paragraph.


## Inline code

If you'd like to put the results of your analysis directly into your discussion, add inline code like this:

> The `cos` of $2 \pi$ is `r cos(2*pi)`. 

Another example would be the direct calculation of the standard deviation:

> The standard deviation of `speed` in `cars` is `r sd(cars$speed)`.

One last neat feature is the use of the `ifelse` conditional statement which can be used to output text depending on the result of an **R** calculation:

> `r ifelse(sd(cars$speed) < 6, "The standard deviation is less than 6.", "The standard deviation is equal to or greater than 6.")`

Note the use of `>` here, which signifies a quotation environment that will be indented.

As you see with `$2 \pi$` above, mathematics can be added by surrounding the mathematical text with dollar signs.  More examples of this are in [Mathematics and Science] if you uncomment the code in [Math].  

## Including plots

You can also embed plots.  For example, here is a way to use the base **R** graphics package to produce a plot using the built-in `pressure` dataset:

```{r pressure, echo=FALSE, cache=TRUE}
plot(pressure)
```

Note that the `echo=FALSE` parameter was added to the code chunk to prevent printing of the **R** code that generated the plot.  There are plenty of other ways to add chunk options.  More information is available at <http://yihui.name/knitr/options/>.  

Another useful chunk option is the setting of `cache=TRUE` as you see here.  If document rendering becomes time consuming due to long computations or plots that are expensive to generate you can use knitr caching to improve performance.  Later in this file, you'll see a way to reference plots created in **R** or external figures.


<!--chapter:end:01-chap1.Rmd-->

# Mathematics and Science {#math-sci}

<!-- Required to number equations in HTML files -->
<script type="text/x-mathjax-config">
MathJax.Hub.Config({
  TeX: { equationNumbers: { autoNumber: "AMS" } }
});
</script>

## Math

\TeX\ is the best way to typeset mathematics. Donald Knuth designed \TeX\ when he got frustrated at how long it was taking the typesetters to finish his book, which contained a lot of mathematics.  One nice feature of _R Markdown_ is its ability to read LaTeX code directly.

If you are doing a thesis that will involve lots of math, you will want to read the following section which has been commented out. If you're not going to use math, skip over or delete this next commented section.


<!-- MATH and PHYSICS majors: Uncomment the following section -->
<!--
$$\sum_{j=1}^n (\delta\theta_j)^2 \leq {{\beta_i^2}\over{\delta_i^2 + \rho_i^2}}
\left[ 2\rho_i^2 + {\delta_i^2\beta_i^2\over{\delta_i^2 + \rho_i^2}} \right] \equiv \omega_i^2
$$

From Informational Dynamics, we have the following (Dave Braden):

After _n_ such encounters the posterior density for $\theta$ is

$$
\pi(\theta|X_1< y_1,\dots,X_n<y_n) \varpropto \pi(\theta) \prod_{i=1}^n\int_{-\infty}^{y_i}
   \exp\left(-{(x-\theta)^2\over{2\sigma^2}}\right)\ dx
$$

Another equation:

$$\det\left|\,\begin{matrix}%
c_0&c_1\hfill&c_2\hfill&\ldots&c_n\hfill\cr
c_1&c_2\hfill&c_3\hfill&\ldots&c_{n+1}\hfill\cr
c_2&c_3\hfill&c_4\hfill&\ldots&c_{n+2}\hfill\cr
\,\vdots\hfill&\,\vdots\hfill&
  \,\vdots\hfill&&\,\vdots\hfill\cr
c_n&c_{n+1}\hfill&c_{n+2}\hfill&\ldots&c_{2n}\hfill\cr
\end{matrix}\right|>0$$


Lapidus and Pindar, Numerical Solution of Partial Differential Equations in Science and
Engineering.  Page 54

$$
\int_t\left\{\sum_{j=1}^3 T_j \left({d\phi_j\over dt}+k\phi_j\right)-kT_e\right\}w_i(t)\ dt=0,
   \qquad\quad i=1,2,3.
$$

L\&P  Galerkin method weighting functions.  Page 55

$$
\sum_{j=1}^3 T_j\int_0^1\left\{{d\phi_j\over dt} + k\phi_j\right\} \phi_i\ dt
   = \int_{0}^1k\,T_e\phi_idt, \qquad i=1,2,3 $$

Another L\&P (p145)

$$
\int_{-1}^1\!\int_{-1}^1\!\int_{-1}^1 f\big(\xi,\eta,\zeta\big)
   = \sum_{k=1}^n\sum_{j=1}^n\sum_{i=1}^n w_i w_j w_k f\big( \xi,\eta,\zeta\big).
$$

Another L\&P (p126)

$$
\int_{A_e} (\,\cdot\,) dx dy = \int_{-1}^1\!\int_{-1}^1 (\,\cdot\,) \det[J] d\xi d\eta.
$$
-->

## BİRDEN FAZLA DEĞİŞİM NOKTASI TESPİTİ (MULTI CHANGE POINT DETECTION)

Birden fazla değişim noktasının belirlenmesi, bir veri setinde meydana gelen yapısal değişiklikleri tespit etme sürecini ifade eder. Bu analiz, veri setinin farklı segmentlere bölünmesi ve her bir segmentteki değişim noktalarının tanımlanması yoluyla gerçekleştirilir. Değişim noktaları, verinin genel özelliklerinde veya desenlerinde beklenmeyen değişiklikleri temsil eder.

Özellikle zaman serilerinde birden fazla değişim noktasının belirlenmesi, farklı dönemlerde farklı trendlerin veya desenlerin varlığını anlamak açısından önemlidir. Bu tür analizler, endüstriyel süreçlerde, finansal piyasalarda veya epidemiyolojik veriler gibi farklı alanlarda meydana gelen önemli olayları veya dönemleri belirlemek için kullanılabilir.

Bu tür analizler genellikle istatistiksel yöntemler, matematiksel modeller veya makine öğrenimi algoritmaları kullanılarak gerçekleştirilir. Birden fazla değişim noktası tespiti, veri setindeki karmaşık yapısal değişiklikleri belirleme ve anlama amacı taşır. Bu da kullanıcılara önemli olayları tespit etme ve veri setinin farklı bölümlerindeki değişiklikleri anlama imkânı sağlar. Bu analizler, veri setinin farklı segmentlerine ayrılmasını sağlayarak, her bir segmentteki farklı özellikleri ve eğilimleri anlamak için bir yol sunar. Bu da karar verme süreçlerinde daha bilinçli ve stratejik adımlar atılmasına yardımcı olabilir.

Belirli bir zaman serisi veya sinyal akışındaki birden fazla değişim noktasını verimli ve doğru bir şekilde belirleyebilmek için literatürde yaygın olarak kullanılan bir yöntem, maliyet fonksiyonunu (C) minimize ederek birden çok değişim noktasının konumunu belirlemektir. Bu yöntemde, aşırı uyumu önlemek için bir ceza terimi $\beta f(m)$ ile birlikte maliyet fonksiyonunun toplamı minimize edilmeye çalışılır. Formülü şu şekilde ifade edebiliriz:
$\sum_{i=1}^{m+1} C(y(\tau_{i-1}+1):\tau_i) + \beta f(m)$

Bu denklem, değişiklik noktaları ($y(\tau_{i-1}+1)$ ile 
$\tau_i$ arasındaki segmentler) için maliyet fonksiyonunun toplamını ve aşırı uyumu önlemek için ceza terimini içerir. Bu yöntem, veri setini birden çok bölüme bölmek (maliyet fonksiyonu tarafından belirlenen) ile aşırı karmaşıklığı veya fazla uyumu önlemeye yönelik ceza terimi arasında bir denge kurarak birden fazla değişim noktasını etkili bir şekilde bulmayı amaçlar.


Literatürde birden fazla değişim noktasını belirleme konusunda en yaygın yöntem, bir segment için bir maliyet fonksiyonunu (genellikle negatif log olasılık gibi) minimize etmek ve aşırı uyumlanmayı engellemek için bir ceza terimi (c'nin birden fazla değişim noktası versiyonu olan $\beta f(m)$) kullanmaktır. Bu, aynı zamanda benimsediğimiz ve eşlik eden pakette kullandığımız yaklaşımdır. Bu minimize işlemini gerçekleştirmek için bir kaba kuvvet yöntemi, $2n-1$ çözümü düşünerek, $m$ bilindiğinde $n-1$m'ye indirgenir.

### İkili Segmentasyon Algoritması

İkili segmentasyon algoritması (BinSeg), değişim noktası literatüründe kullanılan en köklü arama yöntemidir. İkili segmentasyon arama algoritmasının erken uygulamaları arasında Scott ve Knott (1974) ile Sen ve Srivastava (1975) bulunmaktadır.

İkili segmentasyon, herhangi bir tek değişim noktası yöntemini ardışık olarak farklı veri setlerinde tekrarlayarak çoklu değişim noktalarına genişletmek için kullanılabilir. İlk olarak, tek bir değişim noktası test istatistiğini tüm veri setine uygular. $y_{1},y_{2},...,y_{n}$ şeklindeki veri seti üzerinde bir başlangıç noktası belirlenir. Bu başlangıç noktası, veri setinin ortalaması, medyanı veya başka bir özelliği olabilir. Belirlenen başlangıç noktasında bir değişim noktası testi yapılır. Bu test, veri setini iki alt küme olarak böldüğünde, oluşan alt kümelerin toplam maliyetinin belirli bir kritere göre düşük olup olmadığını kontrol eder, yani bir $\tau$'nin aşağıdaki koşulu sağlayıp sağlamadığını test eder:

$$C(y_{1:\tau}) + C(y_{(\tau+1):n}) + \beta < C(y_{1:n})$$

Burada:
\begin{itemize}
\item\textbf{C}:Bir segment için maliyet fonksiyonu
\item\textbf{$y_{1:\tau}$}:Başlangıçtan değişim noktasına kadar olan veri seti
\item\textbf{$y_{(\tau+1):n}$}:Değişim noktasından sona kadar olan veri seti
\item\textbf{$\beta$}:Aşırı uyum karşısında koruma sağlayan ceza terimi
\end{itemize}

Eğer bu koşul sağlanmıyorsa, o zaman herhangi bir değişim noktası tespit edilememiştir ve algoritma durur. Aksi takdirde veri, belirlenen değişim noktasından önce ve sonra olmak üzere iki segmente bölünür. Tek değişim noktası tespit yöntemi, değişiklikten önce ve sonra iki yeni segmente de tekrarlanır. Her iki segmentte de değişim noktaları belirlenirse, bunları yeni belirlenen değişim noktasında daha fazla segmentlere böler ve her yeni segmente değişim noktası tespit yöntemini uygular. Bu süreç, verinin herhangi bir bölümünde değişim noktası bulunamayana kadar devam eder.

Çoklu değişim noktalarını belirlemek için yaygın olarak kullanılan bir yaklaşım, aşağıdaki ifadeyi minimize etmektir:

$$\sum_{i=1}^{m+1} C(y(\tau_{i-1}+1):\tau_i) + \beta f(m)$$

Burada, $C$ bir segment için bir maliyet fonksiyonu ve $\beta f(m)$ aşırı uyum karşısında koruma sağlayan bir ceza terimidir.

İkili segmentasyon, herhangi bir değişim noktasının konumu önceden belirlenmiş değişim noktalarına bağlı olduğu için ($f(m) = m$ olarak) yukarıdaki denklemin yaklaşık bir minimize edilmesidir. Algoritmanın her adımı, bu denklemi azaltıyorsa ek bir değişim noktası eklemeye çalışır. İkili segmentasyon algoritmasının avantajı, $n$'nin veri uzunluğu olduğu durumda $O(n)$ hesaplama maliyeti ile uygulanabilen hızlı bir algoritma olmasıdır. Ancak, $C$'yi uygun bir şekilde seçmek zor olabilir ve farklı $C$ seçimleri, değişim noktalarının sayısının tahmininde önemli farklara neden olabilir.

### PELT

### Parçalı Regresyon

Parçalı veya kesik çizgili modeller, yanıt ile bir veya daha fazla açıklayıcı değişken arasındaki ilişkilerin parçalı doğrusal olduğu, yani iki veya daha fazla değişkenle temsil edildiği regresyon modelleridir.Bu ilişkiler, genellikle bilinmeyen değerlerde birleştirilen iki veya daha fazla düz çizgi tarafından temsil edilir, bu değerlere genellikle kırılma noktaları, değişim noktaları veya birleşim noktaları denir. Bu yöntemde bağımsız değişken, aralıklara bölünür ve her bir aralığa ayrı bir çizgi segmenti uyarlanır.Parçalı regresyon analizi ayrıca çeşitli bağımsız değişkenlerle yapılan çok değişkenli veriler üzerinde de gerçekleştirilebilir. Parçalı regresyon analizi, bağımsız değişkenlerin belirli gruplara ayrıldığı durumlarda, bu gruplardaki değişkenler arasındaki ilişkilerin farklı olduğuna inanıldığında kullanışlıdır.  Bu parçalar arasındaki sınırlar, değişim noktaları olarak adlandırılır.

Matematiksel olarak, model şu şekilde ifade edilebilir:

$y = \beta_{0i} + \beta_{1i} x + \epsilon$

Bu denklemde, $\beta_{0i}$ ve $\beta_{1i}$ sırasıyla i-inci segmentin kesişim noktası ve eğimini temsil eder. 

Parçalı regresyon, ekonomi, biyoloji, çevre bilimleri, epidemiyoloji gibi çeşitli alanlarda kullanılır.Kalite iyileştirme müdahaleleriyle ilgili çalışmalarda parçalı regresyon analizlerinin kullanımına dair birçok örnek yayınlanmıştır.

Temel bir parçalı regresyon analizinde zaman periyodu müdahale öncesi ve sonrası parçalara bölünür ve her parçada ayrı ayrı kesişme noktaları ve eğimler tahmin edilir. Müdahaleden önce ve sonra kesişmelerde ve eğimlerdeki değişiklikleri test etmek için istatistiksel testler gerçekleştirilir. Veriler ve model spesifikasyonunda bazı basit değişikliklerle parçalı regresyon analizi, genellikle standart istatistiksel yazılım paketlerinde kolayca uygulanabilir. Genellikle, zaman içinde alınan gözlemler ilişkilidir, bu nedenle otokorelasyonu hesaba katmak için genellikle ek bir düzeltme yapılması gerekir. 

Parçalı doğrusal regresyon, parçalı regresyonun doğrusal regresyon kullanılarak elde edilen bir alt türüdür.İki parçalı doğrusal regresyon, bir değişim noktası ile ayrılmış iki parçayla, değişken bir etkenin (x) yanıt fonksiyonunun ($Y_{r}$) ani bir değişikliğini nicelendirmek için kullanışlı olabilir. Değişim noktası, yanıt fonksiyonunun kritik, güvenli veya eşik değeri olarak yorumlanabilir; bu değerin ötesinde veya altında (istenmeyen) etkiler meydana gelebilir. Değişim noktası, karar verme süreçlerinde önemlidir.

Her bir parça için ayrı ayrı uygulanan en küçük kareler yöntemi, iki regresyon çizgisini veriye mümkün olduğunca iyi uyacak şekilde oluştururken, gözlemlenen (y) ve hesaplanan (Yr) bağımlı değişken değerleri arasındaki farkın karesini en aza indirir. Bu yöntemle şu iki denklem elde edilir:

$Yr = A1.x+K1 <BP$ (değişim noktası için)

$Yr = A2.x+K2 >BP$ (değişim noktası için)

Burada:
\begin{itemize}
\item $Y_{r}$, x'in belirli bir değeri için beklenen (tahmin edilen) y değeridir;
\item A1 ve A2 regresyon katsayılarıdır (çizgi segmentinin eğimini gösterir);
\item K1 ve K2 regresyon sabitleridir (y-ekseninde kesişimi gösterir).
\end{itemize}
Bu yöntem aynı zamanda iki korelasyon katsayısı (R) da üretir:

$R_{1}^{2}=1-{\frac {\sum (y-Y_{r})^{2}}{\sum (y-Y_{a1})^{2}}}$  x<BP (değişim noktası için)

ve

$R_{2}^{2}=1-{\frac {\sum (y-Y_{r})^{2}}{\sum (y-Y_{a2})^{2}}}$  x>BP (değişim noktası için)

Burada:
\begin{itemize}
\item $\sum (y-Y_{r})^{2}$  her bir parça için minimize edilmiş SSD'yi temsil eder
\item $Y_{a1}$ ve $Y_{a2}$ ilgili parçalarda y'nin ortalamasıdır.
\end{itemize}

En uygun eğilimi belirlemede, bu eğilimin güvenilir (anlamlı) olduğundan emin olmak için istatistiksel testler gerçekleştirilmelidir.

Eğer anlamlı bir değişim noktası tespit edilemezse, değişim noktası olmadan bir regresyona geçilmelidir.
Aşağıdaki istatistiksel testler, eğilim türünü belirlemek için kullanılır:
\begin{enumerate}
\item\textbf{A1 ve A2'nin Anlamlılığı:} A1 ve A2'nin anlamlılığı, A1 ve A2'nin standart hata SE'si ve Student'ün t-distribution'ı kullanılarak belirlenir.
\item\textbf{A1 ve A2'nin Farkının Anlamlılığı:} A1 ve A2'nin farkının anlamlılığı, farklarının standart hatası SE ve Student'ün t-distribution'ı kullanılarak belirlenir.
\item\textbf{Y1 ve Y2'nin Farkının Anlamlılığı:} Y1 ve Y2'nin farkının anlamlılığı, farklarının standart hatası SE ve Student'ün t-distribution'ı kullanılarak belirlenir.
\item\textbf{Değişim Noktasının Varlığını Test Etme:} Sözde skor testi, parçalı çizginin tahminini gerektirmez ve kırılma noktasının varlığını test etmek için daha formal bir istatistiksel yaklaşımdır.
\end{enumerate}

Ayrıca, tüm verilerin korelasyon katsayısı ($R_{a}$), belirleme katsayısı veya açıklama katsayısı, regresyon fonksiyonlarının güven aralıkları ve ANOVA analizi kullanılmaktadır.

$C_{d}$ katsayısı, tüm veri seti için belirlenen şartlar altında maksimize edilmesi gereken bir belirleme katsayısıdır ve şu formülle hesaplanır:

$C_{d}=1-{\sum (y-Y_{r})^{2} \over \sum (y-Y_{a})^{2}}$ 

Burada $Y_{r}$, önceki regresyon denklemlerine göre beklenen (tahmin edilen) y değeridir ve $Y_{a}$, tüm y değerlerinin ortalamasıdır.

$C_{d}$ katsayısı, 0 ile 1 arasında değer alır. Saf, parçalanmamış doğrusal regresyonda, $C_{d}$ ve $R_{a}^2$ değerleri eşittir. Parçalı regresyonda, $C_{d}$'nin $R_{a}^2$'den anlamlı derecede büyük olması, parçalanmanın haklı olduğunu gösterir.

Değişim noktasının en uygun değeri, $C_{d}$ katsayısının maksimum olduğu noktada bulunabilir.

You may wish to put your reaction in an equation environment, which means that LaTeX will place the reaction where it fits and will number the equations for you. 

\begin{equation}
  \mathrm{C_6H_{12}O_6  + 6O_2} \longrightarrow \mathrm{6CO_2 + 6H_2O}
  (\#eq:reaction)
\end{equation}

We can reference this combustion of glucose reaction via Equation \@ref(eq:reaction).

### Other examples of reactions

$\mathrm{NH_4Cl_{(s)}}$ $\rightleftharpoons$ $\mathrm{NH_{3(g)}+HCl_{(g)}}$

\noindent $\mathrm{MeCH_2Br + Mg}$ $\xrightarrow[below]{above}$ $\mathrm{MeCH_2\bullet Mg \bullet Br}$


<!--chapter:end:02-chap2.Rmd-->

```{r include_packages_2, include = FALSE}
# This chunk ensures that the thesisdown package is
# installed and loaded. This thesisdown package includes
# the template files for the thesis and also two functions
# used for labeling and referencing
if(!require(remotes))
  install.packages("remotes", repos = "http://cran.rstudio.com")
if(!require(dplyr))
    install.packages("dplyr", repos = "http://cran.rstudio.com")
if(!require(ggplot2))
    install.packages("ggplot2", repos = "http://cran.rstudio.com")
if(!require(ggplot2))
    install.packages("bookdown", repos = "http://cran.rstudio.com")
if(!require(thesisdown)){
  library(remotes)
  remotes::install_github("ismayc/thesisdown")
  }
library(thesisdown)
```



# Bölüm 3 Başlık {#Bolum3}

## Bu bir alt başlık

Bu bölümde şu konular yer almaktadır...

### Bu ikinci seviye bir alt başlık

<!--chapter:end:03-chap3.Rmd-->



# Bölüm 4 Başlık {#Bolum4}

## Bu bir alt başlık

Bu bölümde şu konular yer almaktadır...

### Bu ikinci seviye bir alt başlık

<!--chapter:end:04-chap4.Rmd-->

# Sonuç {-}

If we don't want Conclusion to have a chapter number next to it, we can add the `{-}` attribute.

**More info**

And here's some other random info: the first paragraph after a chapter title or section head _shouldn't be_ indented, because indents are to tell the reader that you're starting a new paragraph. Since that's obvious after a chapter or section title, proper typesetting doesn't add an indent there.


<!--chapter:end:77-conclusion.Rmd-->

<!--
The bib chunk below must go last in this document according to how R Markdown renders.  More info is at http://rmarkdown.rstudio.com/authoring_bibliographies_and_citations.html
-->

<!-- \backmatter -->

<!-- 
If you'd like to change the name of the bibliography to something else,
delete "References" and replace it.
-->

# Kaynaklar {-}

<!--
This manually sets the header for this unnumbered chapter.
-->
\markboth{Kaynaklar}{Kaynaklar}
<!--
To remove the indentation of the first entry.
-->
<!-- \noindent -->
<div id="refs"></div> <!--Kaynaklarin eklerden sonra gelmesi için ! -->
<!--
To create a hanging indent and spacing between entries.  These three lines may need to be removed for styles that don't require the hanging indent.
-->

\setlength{\parindent}{-0.20in}
\setlength{\leftskip}{0.20in}
\setlength{\parskip}{8pt}


<!--
This is just for testing with more citations for the bibliography at the end.  Add other entries into the list here if you'd like them to appear in the bibliography even if they weren't explicitly cited in the document.
-->

<!-- --- -->
<!-- nocite: | -->
<!--   @angel2000, @angel2001a, @angel2001b, @deussen2000, @wong1999, @hipr1997, @goochandgooch2001, @goochandgooch2001a, @tukey1984, @hertzmann2000, @jain1989, @reedweb2007, @russ1995 -->
<!-- ... -->

<!--
If you have a lot of entries you can use the following to list all the bibliography entries from a .bib file, none of them are explicitly cited in the document.
-->

---
nocite: '@*'
...

<!--chapter:end:88-references.Rmd-->

`r if(knitr:::is_latex_output()) '\\appendix'`

`r if(!knitr:::is_latex_output()) '# (APPENDIX) Appendix {-}'` 

<!--
If you feel it necessary to include an appendix, it goes here.
-->


# İlk Ek Başlığı

This first appendix includes all of the R chunks of code that were hidden throughout the document (using the `include = FALSE` chunk tag) to help with readibility and/or setup.

**In the main Rmd file**

```{r ref.label='include_packages', results='hide', echo = TRUE}
```

**In Chapter \@ref(ref-labels):**

```{r ref.label='include_packages_2', results='hide', echo = TRUE}
```

# İkinci Ek Başlığı

İkinci Ek

<!--chapter:end:99-appendix.Rmd-->

